【裁判字號】    98,訴,399
【裁判日期】    981029
【裁判案由】    損害賠償
【裁判全文】
臺灣雲林地方法院民事判決               98年度訴字第399號
原      告  台塑石化股份有限公司
法定代理人  甲○○
訴訟代理人  乙○○
被      告  丙○○
                      （現在臺灣雲林第二監獄執行中）
上列當事人間請求損害賠償事件，經原告提起刑事附帶民事訴訟
（98年度附民字第65號），由本院刑事庭裁定移送前來，本院於
民國98年10月22日言詞辯論終結，判決如下：
    主  文
被告應給付原告新台幣壹佰陸拾陸萬零伍佰捌拾肆元及自民國九
十八年九月八日起至清償日止，按週年利率百分之五計算之利息
。
訴訟費用由被告負擔。
本判決得假執行。
    事  實
甲、原告方面：
  一、聲明：求為判決如主文所示。
  二、陳述略稱：
      緣被告丙○○與另案被告陳冠山及徐信潔等人，共同於民
      國（下同）97年11月1 日上午8 時30分至下了2 時之間，
      利用例假日工作人員較少之機會，意圖為自己不法之所有
      ，自備破壞剪、斧頭、鋸子等作案工具，駕駛車號ES-949
      0 自用小客車，停於原告公司之外東環路防汎道路旁，再
      砍代、鋸倒保安防風林之木麻黃作為獨本橋，並經由逾越
      RC圍牆侵入原告公司六輕廠區，大肆廠壞保護管線、剪斷
      包含六輕廠區安全監控設施之電纜線總計30處，致原告受
      有(一)緊急修復遭破壞之電源設施工程費用新台幣（下同）
      58,000元。(二)事後修復遭破壞之電源管線重新配設工程費
      用1,602,584 元。總共造成原告公司1,660,584 元之損失
      ，爰依民法第184 條第1 項之規定，請求被告如數賠償，
      及自98年9 月8 日起至清償日止，按法定利率計算之遲延
      利息等語。
  三、證據：提出台灣雲林地方法院檢察署98年度偵緝字第132
      號起訴書、原告四期廠門電源緊急修復工程估價單、材料
      及施工細目表、台灣高等法院台南分院98年度訴字第3 號
      民事判決暨確定證明書等件為證。
乙、被告方面：
  一、聲明：同意依原告之請求給付。
  二、陳述略稱：
      對於原告之主張沒有意見，被告已經知錯，以後不會再犯
      ，且出獄後會儘可能賠償原告之損失等語。
    理    由
一、按當事人於言詞辯論時為訴訟標的之捨棄或認諾者，應本於
    其捨棄或認諾為該當事人敗訴之判決，民事訴訟法第384 條
    定有明文。本件被告於言詞辯論時，表示同意依原告之請求
    為給付，依上開規定，應本於其認諾為其敗訴之判決。
二、本件係本於被告認諾所為之判決，應依民事訴訟法第389 條
    第1 項第1 款規定，依職權宣告假執行。
三、結論：
    本件原告之訴為有理由，依民事訴訟法第78條、第389 條第
    1 項第1 款，判決如主文。
中    華    民    國    98    年    10    月    29    日
                  民事第二庭    法  官  黃一馨
以上正本係照原本作成
如對本判決上訴，須於判決送達後廿日內向本院提出上訴狀
中    華    民    國    98    年    10    月    29    日
                                書記官  曾玲玲


司法院資訊處製作；財團法人民間司法改革基金會備份。
